lt-LT: Bagažas ir krepšiai > Kosmetikos ir tualeto reikmenų krepšeliai: Makiažo krepšeliai; Tualeto reikmenų krepšeliai; Kelioniniai krepšiai su skyreliais
sl-SI: Prtljaga in torbe > Kozmetične in toaletne torbice: Torbice za ličila; Toaletne torbice; Potovalne torbe za organizacijo
vi: Hành lý và túi xách > Túi đựng đồ mĩ phẩm: Túi trang điểm; Túi đựng đồ vệ sinh cá nhân; Túi đựng đồ đi du lịch
pt-BR: Malas e bolsas > Nécessaires de cosmética e higiene: Bolsas de maquiagem; Nécessaires; Bolsas organizadoras de viagem
hu: Poggyász és táskák > Kozmetikai és piperetáskák: Sminktáskák; Piperetáskák; Utazásszervező táskák
zh-CN: 箱包 > 洗漱包/盥洗包: 化妆包; 盥洗包; 旅行收纳袋
en: Luggage & Bags > Cosmetic & Toiletry Bags: Makeup Bags; Toiletry Bags; Travel Organizer Bags
sv: Resväskor och väskor > Sminkväskor och necessärer: Sminkväskor; Necessärer; Reseorganisationsväskor
pt-PT: Bagagem e malas > Bolsas de cosméticos e produtos de higiene: Bolsas para maquilhagem; Bolsas para produtos de higiene; Bolsas organizadoras para viagem
hr-HR: Prtljaga i torbe > Kozmetičke i toaletne torbice: Torbice za šminku; Toaletne torbice; Organizatori za torbu
fi: Laukut ja matkalaukut > Kosmetiikka- ja toilettilaukut: Meikkipussit; Toilettilaukut; Pakkauskuutiot
ro-RO: Bagaje și genți > Genți pentru cosmetice și articole de toaletă: Genți pentru machiaj; Genți pentru articole de toaletă; Genți organizatoare de voiaj
th: กระเป๋า > กระเป๋าเครื่องสำอางและอุปกรณ์อาบน้ำ: กระเป๋าเครื่องสำอาง; กระเป๋าใส่อุปกรณ์อาบน้ำ; กระเป๋าจัดระเบียบสำหรับเดินทาง
cs: Tašky a zavazadla > Toaletní tašky: Kosmetické taštičky; Toaletní taštičky; Cestovní tašky s vnitřním organizérem
tr: Bavullar ve Çantalar > Kozmetik ve Makyaj Malzemesi Çantaları: Makyaj Çantaları; Tuvalet Çantaları; Seyahat Organizatör Çantaları
nl: Bagage en tassen > Toilettassen: Make-uptassen; Standaard toilettassen; Reisorganisatortassen
nb: Bagasje og vesker > Kosmetikk- og toalettvesker: Sminkevesker; Toalettvesker; Reisevesker med organisering
el: Αποσκευές & τσάντες > Τσάντες καλλυντικών & περιποίησης: Τσάντες μακιγιάζ; Τσάντες περιποίησης; Τσάντες οργάνωσης ταξιδιού
ru: Дорожные чемоданы и сумки > Сумочки для косметики и туалетных принадлежностей: Сумочки для косметики; Сумочки для туалетных принадлежностей; Дорожные сумки-органайзеры
fr: Bagages et maroquinerie > Trousses de toilette: Trousses de maquillage; Trousses de toilette; Sacs organisateurs de voyage
pl: Torby, walizki i akcesoria podróżne > Kosmetyczki: Torebki do makijażu; Torebki na przybory toaletowe; Torby podróżne z organizerem
bg-BG: Куфари и чанти > Козметични чантички и чантички за тоалетни принадлежности: Чантички за грим; Чантички за тоалетни принадлежности; Чанти за пътуване с органайзери
it: Bagagli e borse > Borse toilette: Borse per il trucco; Borse da toilette; Borse organizer da viaggio
zh-TW: 行李箱/袋 > 化妝包和盥洗包: 化妝包; 盥洗包; 旅行整理收納袋
ko: 여행용 가방/가방 > 화장품/세면용품 가방: 메이크업 가방; 여행용품 가방; 여행용 다기능 가방
ja: 旅行用かばん・バッグ > 洗面化粧ポーチ: 化粧ポーチ; 洗面用具ポーチ; トラベルオーガナイザーバッグ
de: Taschen & Gepäck > Kulturtaschen: Make-up-Taschen; Kulturbeutel; Reise-Organizer-Taschen
sk-SK: Batožina a tašky > Kozmetické a toaletné taštičky: Taštičky na make-up; Toaletné taštičky; Cestovné tašky s organizérom
es: Maletas y bolsos de viaje > Neceseres: Bolsas de maquillaje; Bolsas de aseo; Bolsas organizadoras de viaje
da: Kufferter og tasker > Kosmetik- og toilettasker: Makeuptasker; Toilettasker; Rejsetoilettasker